【裁判字號】    94,上易,106
【裁判日期】    950823
【裁判案由】    違反商標法
【裁判全文】
臺灣高等法院臺中分院刑事判決         94年度上易字第106號
上  訴人即
被      告  清致科技股份有限公司
兼上一被告
代  表  人  乙○○
上一名被告
選任辯護人  陳怡成律師
            吳雪如律師
上列上訴人等因違反商標法等案件，不服臺灣臺中地方法院九十
二年度易字第二三九六號中華民國九十三年六月九日第一審判決
（起訴案號：臺灣臺中地方法院檢察署九十二年度偵字第一三一
八號），提起上訴，本院判決如下：
    主  文
原判決關於清致科技股份有限公司、乙○○部分，均撤銷。
清致科技股份有限公司、乙○○均無罪。
    事  實
一、本件公訴人就上訴人即被告（以下簡稱為被告）「清致科技
    股份有限公司」（以下簡稱為「清致公司」）、乙○○部分
    之公訴意旨略以：被告乙○○係「清致公司」（設於臺中市
    南屯區○○○街五九號）之負責人，蔡銘琛（業經原審法院
    判處有期徒刑六月確定）則係該公司維修部之經理，「清致
    公司」係以電腦週邊零件之批發買賣為主要營業項目，被告
    乙○○與蔡銘琛明知未經著作權人之同意或授權，不得擅自
    重製電腦程式著作及音樂著作，亦不得基於欺騙他人之意圖
    ，擅自仿冒他人之商標，詎料其等明知「音圓國際股份有限
    公司」（以下簡稱為「音圓公司」）就該公司之ＫＴＶ播放
    電腦程式享有電腦程式著作權，就「五月十一彼下埔」詞曲
    享有音樂著作權，另就「音圓ＩＮ  ＹＵＡＮ及圖」享有商
    標專用權，且知「音圓公司」並未授權或同意其等使用前揭
    權利，竟仍基於意圖銷售營利之概括犯意聯絡，於民國（下
    同）九十一年十月十五日前某日，由被告乙○○將電源、主
    機板、軟碟機、ＤＶＤ、解碼卡等交由不知情之黃政雄，由
    黃政雄在台中市○○路二一六之七號組裝成為尚未灌入軟體
    之電腦伴唱機二台後送回「清致公司」，再由被告蔡銘琛負
    責將「音圓公司」之前述電腦ＫＴＶ播放軟體及「五月十一
    彼下埔」音樂著作，重製灌入該二台電腦伴唱機，並將「Ｉ
    Ｎ  ＹＵＡＮ電腦影音ＫＴＶ伴唱機，音圓國際榮譽出品」
    、「音圓國際電腦影音ＫＴＶ伴唱機」之畫面，一併重製，
    仿冒「音圓公司」之商標，意圖使消費者誤以為購買之產品
    為「音圓公司」所生產，足生損害於「音圓公司」，之後再
    於九十一年十月十五日將該二台伴唱機以一台新台幣（下同
    ）一萬三千五百元之價格售予不知情之陳丕旭。嗣因陳丕旭
    在使用上開二台伴唱機後，發現機器偶有故障現象而送回「
    清致公司」修理，警方於九十二年一月二日十七時許持台灣
    台中地方法院所核發之搜索票，在台中市南屯區○○○街五
    九號、六一號搜索查獲並扣得上開電腦伴唱機成品二台（詳
    臺灣臺中地方法院檢察署勘驗筆錄編號四、五），及重製有
    音圓公司電腦ＫＴＶ播放軟體及「五月十一彼下埔」音樂著
    作之磁碟片一片，經被害人音圓公司提出告訴，因認被告乙
    ○○涉犯著作權法第九十一條第一項之意圖營利而以重製之
    方法侵害他人之著作財產權罪、及修正前商標法第六十二條
    第一款之意圖欺騙他人而於同一商品使用相同於他人註冊商
    標之圖樣罪，被告「清致公司」應依著作權法第一百零一條
    第一項之規定處罰（此部分係公訴人於原審法院準備程序追
    加起訴）等情。
二、惟按犯罪事實應依證據認定之，無證據不得認定犯罪事實；
    又不能證明被告犯罪者，即應諭知被告無罪之判決，此於刑
    事訴訟法第一百五十四條第二項及同法第三百零一條第一項
    分別定有明文。
三、本案公訴人指訴被告乙○○及「清致公司」涉犯上開各罪，
    係以：其等上開犯罪事實，業據告訴代理人莊嘉賓、蔡得謙
    律師、吳梓生律師指訴歷歷，並有「五月十一彼下埔」之音
    樂著作讓與契約書、「音圓公司」註冊號數為000000
    00、00000000之「音圓ＩＮＹＵＡＮ及圖」之服
    務標章、商標註冊證附卷可據，且有電腦伴唱機成品二台（
    即臺灣臺中地方法院檢察署勘驗筆錄編號四、五之電腦伴唱
    機），及磁碟片一片扣案可證；且上開扣案之電腦伴唱機成
    品二台經公訴人勘驗結果，確見其中編號四之伴唱機，在開
    機之後即出現「音圓國際電腦影音ＫＴＶ伴唱機」畫面，另
    編號五之伴唱機在開機之後，亦即顯示「ＩＮＹＵＡＮ電腦
    影音ＫＴＶ伴唱機，音圓國際榮譽出品」之畫面，且上開扣
    案之電腦伴唱機與磁片內，亦確重製有告訴人之電腦程式及
    音樂著作，有勘驗筆錄在卷可憑；此外，上開二台電腦伴唱
    機成品係證人陳丕旭從網路上看到「清致公司」有販賣電腦
    伴唱機之廣告，始向「清致公司」購買，買來之時即有伴唱
    軟體，但因買來不久該兩台機器即頻頻當機，遂再送回「清
    致公司」修理，上情亦據證人陳丕旭證述明確，並有「清致
    公司」之銷貨單二張及網路所刊登之「清致公司」簡介在卷
    可佐等情，為提起本件公訴之依據。
四、惟本案被告乙○○及「清致公司」雖坦承該公司所在地之臺
    中市南屯區○○○街五九號，有於上開時間，被警持搜索票
    查獲證人陳丕旭送修之扣案電腦伴唱機二台，及又被警查扣
    共同被告蔡銘琛持有之上開磁碟片一片等情事，但被告乙○
    ○及「清致公司」均堅決否認伊等有公訴人所指訴之犯罪情
    事，並一致辯稱：「清致公司」雖有組裝電腦伴唱機或販賣
    電腦伴唱機零件，但「清致公司」所組裝販賣之電腦伴唱機
    並不含硬碟亦不安裝軟體，扣案之二台電腦伴唱機之內之硬
    碟並非「清致公司」所販賣，其內之軟體亦非「清致公司」
    之人員所重製安裝，至於共同被告蔡銘琛被警查獲之磁碟片
    一片，應係其在維修客戶之電腦伴唱機時，為免測試過程不
    慎遺失電腦內之資料，而將送修之電腦內重要資料備份所留
    ，並非要用來重製，其等均應不為罪等語。
五、經查，本案係因告訴人公司總經理莊嘉賓於九十一年十二月
    十九日代表告訴人公司向內政部警政署刑事警察局提出告訴
    ，訴稱：「清致公司」、「千瑋電子科技股份有限公司」（
    即共同被告蔡銘琛所經營之公司，但已於八十九年底歇業，
    以下簡稱為「千瑋公司」）委託黃政雄生產製造並用來販賣
    之電腦伴唱機，及「全華商行」自行生產製造並用來販賣之
    電腦伴唱機，其內有擅自重製告訴人公司享有著作財產權之
    ＫＴＶ播放程式電腦程式著作、及歌曲之詞曲著作，及有侵
    害告訴人公司商標專用權之情事，經內政部警政署刑事警察
    局向臺灣臺中地方法院聲請核發搜索票並於九十二年一月二
    日會同臺中市警察局警員執行搜索結果，係在「清致公司」
    、原「千瑋公司」之所在地即臺中市南屯區○○○街五九號
    查扣電腦伴唱機成品五台、電腦伴唱機半成品五十台、磁碟
    片二片、電腦主機二台、銷貨單十一冊、外送維修單一冊、
    筆記本一冊、運佳快遞單一冊、送貨單三冊；在證人黃政雄
    組裝電腦之臺中市○○路二一六之七號、臺中市○○路二一
    六之九號查扣外包組裝明細表三張、開機磁片五張、銷貨單
    二冊、工作日誌一本、外包組裝明細表一本、ＤＶＤ點歌機
    半成品二十台；另在本案另一共同被告林維蒲（被訴違反著
    作權法部分，因嗣後與告訴人和解，經告訴人撤回告訴，另
    經原審法院判決公訴不受理確定）在臺中縣潭子鄉○○村○
    ○路○段六八號所經營之「全華商行」，則查扣有歌本三本
    、電腦伴唱機五台、遙控器二套、硬碟三十顆，以上各情有
    告訴人公司告訴代理人莊嘉賓之警訊筆錄，及搜索票、搜索
    扣押筆錄、扣押物品目錄在卷可稽，並有上開扣押證物扣案
    可憑，上開各情固堪認定。惟查：
（一）本案被告乙○○及共同被告蔡銘琛二人於警訊均僅承認該
      公司有組裝不含硬碟及軟體之電腦伴唱機販賣，並供述在
      該公司被警查扣之電腦伴唱機五台係客戶送修之電腦伴唱
      機，此後於偵、審中，亦均同上辯解。另外，證人黃政雄
      於警訊雖然供述其等有替被告乙○○經營之「清致公司」
      組裝電腦（ＤＶＤ），但其亦供稱：組裝項目不包括硬碟
      及安裝軟體；同在臺中市○○路二一六之九號被警查獲之
      證人賴承泰於警訊亦供稱：黃政雄為「清致公司」組裝電
      腦（ＤＶＤ）之項目不包括硬碟及安裝軟體。嗣後在偵、
      審中，證人黃政雄、賴承泰亦均同此證詞（見偵卷第一二
      七、一二八頁，原審卷宗第一四一、一四九頁）。而就警
      方在臺中市○○路二一六之七號、臺中市○○路二一六之
      九號搜索所查扣之上開證物，並無法證明有告訴人公司所
      指訴之違反著作權法及商標法犯行，已據告訴人公司告訴
      代理人莊嘉賓於偵查中陳述明確（見偵卷第一二八頁），
      則本案顯無證據足以證明被告乙○○所經營之「清致公司
      」，有委託黃政雄生產製造內含擅自重製告訴人公司享有
      著作財產權之ＫＴＶ播放程式電腦程式著作、及歌曲之詞
      曲著作，及使用告訴人公司商標專圖樣之電電腦伴唱機之
      情事（證人黃政雄、賴承泰二人亦因此未被公訴人起訴）
      。至於警方在「清致公司」、原「千瑋公司」之所在地即
      臺中市南屯區○○○街五九號查扣電腦伴唱機成品五台、
      電腦伴唱機半成品五十台、磁碟片二片、電腦主機二台、
      銷貨單十一冊、外送維修單一冊、筆記本一冊、運佳快遞
      單一冊、送貨單三冊等證物，公訴人及本院均無法從上開
      扣案之電腦主機二台、銷貨單十一冊、外送維修單一冊、
      筆記本一冊、運佳快遞單一冊、送貨單三冊等證物內容，
      認定被告乙○○所經營之「清致公司」有公訴人所指訴之
      犯罪情事。而上開扣案之電腦伴唱機半成品五十台，內無
      硬碟，並未安裝軟體，亦無法證明被告乙○○所經營之「
      清致公司」有公訴人所指訴之犯罪情事。至於其他扣案之
      電腦伴唱機成品五台，經檢察官會同告訴人公司人員勘驗
      結果，其中第一台之電腦上有以黑色簽字筆寫「耀」、
      第二台電腦為故障品、第三台電腦有貼上「朱憲駿」之貼
      紙、第四台電腦有貼上「勝家」之貼紙、第五台電腦外殼
      則以紅色簽字筆寫「勝家」，以上各情有檢察官勘驗筆錄
      在卷可稽，並有第三、四台電腦所黏貼之貼紙附卷可憑（
      以上見偵卷第二○○、二○四頁）。其中經公訴人認有侵
      害告訴人公司之著作財產權、商標專用權之第四、五台電
      腦伴唱機，確係當時經營「勝家電器行」之證人陳丕旭送
      修之機台，並據證人陳丕旭於偵、審中證述明確。審酌上
      開各情，被告乙○○辯稱扣案之電腦伴唱機成品五台，係
      朱憲駿、陳丕旭等人送來「清致公司」維修之機台，應屬
      可信。既係他人送至「清致公司」維修之電腦伴唱機，非
      有其他確切之佐證，自無從僅憑扣案上開之第四、五台電
      腦伴唱機，其內之硬碟有被重製灌入告訴人公司之電腦Ｋ
      ＴＶ播放軟體及「五月十一彼下埔」音樂著作，以及一併
      重製「ＩＮ  ＹＵＡＮ電腦影音ＫＴＶ伴唱機，音圓國際
      榮譽出品」、「音圓國際電腦影音ＫＴＶ伴唱機」等畫面
      ，即認定被告乙○○及其所經營之「清致公司」，有公訴
      人所指訴之違反著作權法及商標法之犯行。
（二）又本案經警查扣上開送修之第四、五台電腦伴唱機之後，
      證人陳丕旭雖於偵查中證述：「．．．．．．我有送修兩
      台伴唱機，這兩台我是向【清致】買的，買的時候就有伴
      唱軟體，因為買來之後，要唱就當機，所以送修，這兩台
      才買沒多久約一個月內，就會當機，所以送修」、「（我
      ）沒有（灌入軟體）」、「在網路上看到廣告，（所以向
      【清致】買」等語（見偵卷二三三、二三四頁），後並於
      原審法院審理時，再證稱：上開二台電腦伴唱機，是其舅
      舅楊璟興、楊文杉委託購買，由其以每台一萬四千三百元
      向「清致公司」洽購，後來機器有故障，就原機送修，機
      器內原本的軟體，均未曾打開更動過等情；而證人楊璟興
      、楊文杉亦於原審法院審理時，證稱：陳丕旭確係受其等
      之委託，始購買上開二台電腦伴唱機，每台價格約一萬四
      千元至一萬五千多元，買受後，整台機器已經組裝好，但
      在家裏插電安裝時，就發現機器有故障等語。惟查：
（１）本案證人陳丕旭雖於偵查中，曾證稱：「我曾向清致公司
      購買網路遊戲機，遊戲機加裝介面後，可打玩遊戲，機器
      本身就是一台電腦，有伴唱功能，我買回來時就有硬碟機
      ，不用加裝硬碟」、「（遊戲機與伴唱機）我指的是相同
      的機器，因為伴唱機加裝介面後，可打玩遊戲及上網」、
      「（一台）一萬多元」「（向清致公司購買網路遊戲機，
      是）自己用」等語（見偵卷第二三三頁），另於原審法院
      審理時，又曾證稱：係向「清致公司」購買整台電腦伴唱
      機，包含硬碟，二台共計二萬八千六百元，係「清致公司
      」九十一年十一月二十日銷貨單（即原審卷一第四五、四
      六頁之銷貨單）所列載之交易等情。惟「清致公司」上開
      九十一年十一月二十日銷貨單所記載銷貨給「勝家電器行
      」之貨品，分別係：「多媒體電腦主機」、「整組主機板
      套件」、「金色８２８電腦多媒體外殼」、「ＸＦ重疊卡
      」、「接收板」、「電源供應器」、「解壓縮板」、「可
      讀資料片」、「雙用型紅外線遙控器」、「金色軟碟機」
      及「ＮＥＷ  ９７３３  ＳＯＵＮＤ」，此有上開銷貨單
      在卷可稽（見原審卷一第四五、四六頁）。依據上開銷貨
      單之記載，「清致公司」所銷售貨品並不包含硬碟。則依
      據上開銷貨單之記載，已難認定證人陳丕旭之上開證詞係
      與事實相符。且證人陳丕旭所經營之「勝家電器行」曾於
      九十一年十一月、十二月間，多次向「清致公司」購買同
      上電腦伴唱機之零件，有被告乙○○於原審法院所提出之
      銷貨單影本十六件在卷可稽（見原審卷一第四五至六八頁
      ）。證人陳丕旭於原審法院審理時，雖推稱：上開銷貨單
      列載之貨品，是否其所購買，因時間太久，已經忘記云云
      （見原審卷一第二二二頁），惟因被告乙○○所提出之上
      開銷貨單，其中有九十一年十一月十二日期之銷貨單其內
      列載「清致公司」銷售六顆四．三Ｇ以下之低容量硬碟六
      顆給「勝家電器行」（每顆單價為九百元，見原審卷一第
      四七頁），證人陳丕旭又證稱：「因為是訂整組的，十一
      月十二日已經先支付硬碟的錢給他們，他們說會幫我裝在
      這二台機器」云云（見原審卷一第二三九頁）。但如證人
      陳丕旭係要向「清致公司」購買二台內置硬碟之電腦伴唱
      機，何以購買之硬碟為六顆，且與其他零件分二次不同日
      期銷售？證人陳丕旭此部分所證，有違交易常情。再者，
      證人陳丕旭在偵查中證稱購買上開二台電腦伴唱機是要自
      己使用，加裝介面後，即可打玩網路遊戲等語；其後在原
      審法院審理時，則又改稱：是其舅舅楊璟興委託其買電腦
      伴唱機，其小舅舅楊文杉看了之後，又委託其買一台云云
      （見原審卷一第二四八頁）。但依據證人陳丕旭先前所為
      之證詞，其係一次購買二台電腦伴唱機，且其有打開試用
      過，當初打開沒有影像（見原審卷一第二四六頁）。在此
      情形，如何又會有其小舅舅楊文杉看了之後，又委託其購
      買一台之可能？況經原審法院再傳喚證人楊璟興、楊文杉
      ，其等二人雖證稱有委託被告購買電腦伴唱機，但如有證
      人楊璟興所證：「裝了之後，有閃一下，但是不能用，那
      天他有載二台過來，第一台裝了不能用，第二台試了也是
      一樣的情形」、「．．．．．．後來過了幾天，陳丕旭就
      來載回去，我跟他說我不要買了」之情形（見原審卷二第
      二○頁），亦即證人楊璟興已因上開電腦伴唱機有根本無
      法使用之瑕疵，而明確表示不願購買，則證人陳丕旭應係
      將上開二台電腦伴唱機辦理退貨，始合情理，其又何需將
      上開電腦伴唱機送請「清致公司」維修？另外，證人楊文
      杉證稱其始終未看過上開電腦伴唱機（見原審卷二第二九
      頁），此亦與證人陳丕旭先前在原審法院審證述：是其舅
      舅楊璟興委託其買電腦伴唱機，其小舅舅楊文杉看了之後
      ，又委託其買一台云云不合。尤其證人陳丕旭在原審法院
      審理時，已坦承其父經營之「平源音響公司」有販賣電腦
      伴唱機（見原審卷一第二二○頁）。證人陳丕旭本身又經
      營「勝家電器行」，其對扣案上開二台並無品牌但有播放
      軟體之電腦伴唱機，應有侵害他人之著作財產權，應難推
      稱無此認知。如其有上開親戚二人要購買電腦伴唱機使用
      ，謂其會捨其父經營之「平源音響公司」，而向「清致公
      司」購買並無品牌且品質不明之電腦伴唱機，此亦悖情理
      。證人陳丕旭、楊璟興、楊文杉之證詞因有上開瑕疵，均
      為本院所不採信。
（２）又扣案之上開第四、五台電腦伴唱機，其硬碟容量分別為
      十五ＧＢ、八四○ＭＥＧＡ，有原審法院勘驗筆錄在卷可
      稽（見原審卷二第一○五頁）；另將上開二台電腦伴唱機
      與法庭電視螢幕連線並按伴唱機之開關後，第四台之電視
      螢幕先呈現「音圓國際電腦影音ＫＴＶ伴唱機」、「全球
      第一台」之畫面，畫面中沒有「音圓公司」的商標圖樣，
      接著跳入告證二的圖二畫面，再跳入等待點歌的畫面；至
      於第五台之電視螢幕係先呈現告證二的圖一畫面，接著跳
      入告證二之圖二畫面，再接著跳入等待點歌的畫面，此情
      亦有原審法院勘驗筆錄附卷可憑（見原審卷二第一○三頁
      ），核與檢察官會同告訴人公司人員勘驗結果，亦認上開
      二台電腦伴唱機開啟後之螢幕畫面有部分不同（見偵查卷
      宗第二○○頁）之情形相符。而依據陳丕旭在原審法院最
      後所為之證詞，上開二台電腦伴唱機既係「清致公司」同
      時交付，並以相同價格購買，何以其內之硬碟容量與電腦
      播放之內容、版片，會有上開差異，此亦不合情理。
（３）且本案被告乙○○等人被訴之後，為證明陳丕旭之證詞不
      實，乃透過證人丙○○及丁○○於九十二年十一月間向陳
      丕旭訂購仿冒之音圓電腦伴唱機共二台，陳丕旭並分別以
      二萬二千元及二萬五千元之價格各販賣一台仿冒之音圓電
      腦伴唱機給證人丙○○及丁○○，後經臺灣臺中地方法院
      檢察署檢察官以該署九十三年度他字第一九○一號被訴違
      反著作權法案件偵查，陳丕旭已於檢察官偵訊時坦承犯行
      ，並供稱上開仿冒之音圓電腦伴唱機係其透過電腦網路購
      買，其後經與本案告訴人公司達成和解，告訴人公司撤回
      告訴，臺灣臺中地方法院檢察署檢察官以該署九十四年度
      偵字第一一八二一號不起訴處分書對陳丕旭違反著作權法
      之犯行為不起訴處分確定，上開各情亦有臺灣臺中地方法
      院檢察署上開偵查卷宗可稽，並經證人丙○○及丁○○在
      本院審理時證述上情明確。此外，證人陳丕旭於原審法院
      審理時，對於其在販賣時，確有對顧客述稱：「我們做的
      東西比別人還有特色，這部分我們可以說是自己做的，．
      ．．．．．自己做是自己做，我們都不承認，因為那自己
      做的，會被捉去關，我們都不承認，說坦白的，那個東西
      不能說是自己做的，可是我們有那個實力，．．．．．．
      這句話不能說出來，．．．．．．因為現在這仿冒的東西
      抓的很嚴，我們不想承擔此風險」、「版權買不完，．．
      ．．．．音圓以前出問題也是歌的問題，歌太新，十家裏
      面有九家都沒有把版權買齊，買一點，後面再偷灌錄」、
      「灌歌收一百元工本費，一頁收一百元」、「這個殼子我
      們是不去動它，殼子叫公模，公模那個模子我不可能去動
      它，．．．．．．沒意思，我做它的內部細部結構，譬如
      說聲音．．．．．．我們去講究這個東西」等語，亦坦白
      承認（見原審卷二第二三○、二三一、二五四、二五五、
      二五六頁）。參酌上開各情，證人陳丕旭於本案所為之證
      詞，亦有為求脫免本身罪責而為不實供證之虞。
（４）復據告訴人公司工程人員於原審法院實際操作之後，確認
      上開扣案之電腦伴唱機並無上網及玩遊戲之功能無誤（見
      原審卷一第八八頁）。綜合上開理由，證人陳丕旭之證詞
      既有上開瑕疵，本院自無從採為對被告乙○○及「清致公
      司」論罪科刑之證據。
（三）再者，本案雖另有查扣磁碟片二張，惟經檢察官會同告訴
      人公司人員勘驗結果，僅其中編號Ａ之磁碟片，其內之「
      七○一」程式有告訴人公司所指述之電腦播放程式，編號
      Ｂ之磁碟片則與本案告訴人公司所指訴之犯行無關，此情
      亦有檢察官勘驗筆錄在卷可稽（見偵卷第二○○頁）。雖
      就上開程式之來源，本案共同被告蔡銘琛於警訊所供：「
      有可能是在網路上下載的，至於那一個網站我已不記得了
      」等語（見偵卷第十五頁），與其嗣後辯稱：上開磁碟片
      內之程式，應係其在維修客戶之電腦伴唱機時，為免測試
      過程不慎遺失電腦內之資料，而將送修之電腦內重要資料
      備份所留等情，前後所供並非一致。惟經原審法院當庭勘
      驗上開磁碟片，其結果為：「磁片內有一個７０１的文件
      夾，打開７０１的文件夾，裡面有一個Ｋ７０１的執行檔
      案應用程式（告訴人稱這個就是音圓公司主要的伴唱程式
      ，但還是需要搭配其他參數才有辦法運作，該文件夾內另
      一個７０１批次檔就是我說的環境參數內容，但這只是部
      分的環境參數），Ｋ７０１的容量是三一○四個位元組，
      修改日期是二○○一年八月十七日下午六時四十八分，７
      ０１的容量是八八個位元組，修改日期是二○○一年八月
      十七日下午七時零五分」；另經原審法院勘驗扣案之二台
      電腦伴唱機之硬碟，其主程式ＫＴＶ２．ＥＸＥ容量是三
      九五八七二位元組（告訴代理人表示就程式內容是否與Ｋ
      ７０１一樣不確定，但是是類似的），另一支主程式ＫＴ
      Ｖ２Ｐ．ＥＸＥ容量是四四六七七位元組，另外一支主程
      式ＫＴＶ３Ｖ．ＥＸ３Ｖ容量是三○三六○○位元組，環
      境參數是三七位元組；而告訴人公司伴唱機核心電腦容量
      是0000000位元組；告訴代理人並當庭陳稱：「就
      這個產品有開發很多電腦程式軟體，我們可以確定扣案之
      伴唱機軟體跟磁片的軟體均是我們的，但是不確定軟體程
      式是否相同」等語，以上各情有原審法院勘驗筆錄在卷可
      憑（見原審卷一第九○至九二頁），則依據上開勘驗結果
      ，自尚無法認定本案共同被告蔡銘琛有以上開扣案之編號
      Ａ磁碟片，在扣案之上開二台電腦伴唱機灌錄重製告訴人
      公司之上開電腦播放程式，遑論「五月十一彼下埔」之音
      樂著作。公訴人依據扣案之編號Ａ磁碟片，指訴被告乙○
      ○及其所經營之「清致公司」，有將告訴人公司之前述電
      腦ＫＴＶ播放軟體及「五月十一彼下埔」音樂著作，重製
      灌入本案上開扣案之二台電腦伴唱機，並將「ＩＮＹＵＡ
      Ｎ電腦影音ＫＴＶ伴唱機，音圓國際榮譽出品」、「音圓
      國際電腦影音ＫＴＶ伴唱機」之畫面，一併重製，而仿冒
      「音圓公司」之商標，此部分指訴亦為本院所不採認。至
      於「清致公司」之網路廣告，雖有該公司跨入電腦ＫＴＶ
      伴唱機之內容（見偵卷第一○○頁），但所謂跨入電腦Ｋ
      ＴＶ伴唱機之領域，是否即係仿製電腦伴唱機而侵害他人
      之著作財產權與商標專用權，已非可遽認。在別無具體事
      證之情形下，亦無從僅憑上開廣告，即認定被告乙○○及
      其所經營之「清致公司」有公訴人所指訴之犯行。
六、就證人陳丕旭確有多次向「清致公司」購買零件、及如何將
    上開扣案之二台電腦伴唱機送修之經過等情，復據證人即「
    清致公司」之會計、倉管人員陳秀菁、詹謹如在原審法院證
    述明確。綜合上述理由，本院認依本案之證據，尚不足認定
    被告乙○○及其所經營之「清致公司」有公訴人所指訴之犯
    行。其等之犯罪既屬不能證明，依法自應為被告乙○○、「
    清致公司」均無罪之判決。原審法院對被告乙○○、「清致
    公司」為有罪之判決，尚有未合，被告乙○○、「清致公司
    」之上訴為有理由，應由本院將原審判決關於被告乙○○、
    「清致公司」部分均予以撤銷，改判被告乙○○、「清致公
    司」均無罪。又本案既經原審法院辯論終結而為判決，縱使
    公訴人之起訴法條有告論乃論之罪，告訴人於二審即本院審
    理時，亦已無從撤回告訴。本案告訴人公司於本院審理時向
    本院具狀撤回告訴，不生撤回告訴之效力，此部分應併此敘
    明。
七、據上論斷，應依刑事訴訟法第三百六十九條第一項前段、第
    三百六十四條、第三百零一條第一項，判決如主文。
本案經檢察官甲○○到庭執行職務。
中    華    民    國    95    年    8     月    23    日
               刑事第三庭  審判長法  官  王  增  瑜
                                 法  官  胡  忠  文
                                 法  官  廖  柏  基
上列正本證明與原本無異。
檢察官得上訴。
被告不得上訴
如不服本判決應於收受送達後十日內向本院提出上訴書狀，其未
敘述上訴之理由者並得於提起上訴後十日內向本院補提理由書（
均須按他造當事人之人數附繕本）。
                                 書記官  王  麗  英
中    華    民    國    95    年    8     月    23    日
                                                      Ｆ


司法院資訊處製作；財團法人民間司法改革基金會備份。
